臺灣臺中地方法院刑事判決　　　　　　　95年度訴字第3915號
公　訴　人　臺灣臺中地方法院檢察署檢察官
被　　　告　甲○○
　　　　　　　　　　（現於臺灣臺中監獄執行中）
指定辯護人　本院公設辯護人乙○○
上列被告因毒品危害防制條例案件，經檢察官提起公訴（95年度
毒偵字第5850、95年度偵字第25228號），本院判決如下：
    主    文
甲○○施用第一級毒品，處有期徒刑捌月，扣案之第一級毒品海
洛因陸包（合計淨重捌點陸壹公克，空包裝總重肆點肆壹公克）
均沒收銷燬之。又施用第二級毒品，處有期徒刑伍月，扣案之第
二級毒品甲基安非他命參小包（編號7-1至7-3，合計驗餘毛重貳
點伍壹公克）均沒收銷燬之。應執行有期徒刑拾壹月，扣案之第
一級毒品海洛因陸包（合計淨重捌點陸壹公克，空包裝總重肆點
肆壹公克）、第二級毒品甲基安非他命參小包（編號7-1至7-3，
合計驗餘毛重貳點伍壹公克）均沒收銷燬之。
被訴意圖販賣而持有第二級毒品部分無罪。
    犯罪事實
一、甲○○曾因施用毒品案件，經送勒戒處所觀察、勒戒後，認
    無繼續施用毒品之傾向，於民國94年12月16日釋放出所，並
    由臺灣臺中地方法院檢察署檢察官於94年12月15日以94年度
    毒偵緝233號為不起訴處分確定。惟其於未久後，復因施用
    第二級及第一級毒品案件（行為時分別為95年6月21日及95
    年1 月17日，次數均僅1次），經本院及臺灣高等法院臺中
    分院，以95年度中簡字第3188號及95年度上訴字第2523號判
    決，分別判處有期徒刑4月（得易科罰金）、8月確定，現在
    監執行中（未構成累犯）。
二、詎甲○○猶不知悔改，復基於施用第一級毒品海洛因之犯意
    ，於95年10月31日下午 5時許，在臺中縣潭子鄉頭家村某工
    地內，以將少許海洛因摻於香菸內點燃後吸其煙霧之方式，
    施用第一級毒品海洛因 1次。其另基於施用第二級毒品甲基
    安非他命之犯意，於上開相近之時間與同一地點內，以將少
    許甲基安非他命置於玻璃球吸食器內，再於其下點火燒烤後
    吸其煙霧之方式，施用第二級毒品甲基安非他命亦 1次。嗣
    於95年11月 3日晚上10時20分許，為警持本院核發之搜索票
    ，至其臺中市○○區○○路105之17號5樓之 5之住處執行搜
    索時，扣得原均裝於紅色紙袋內，因其見有警察上門搜索而
    緊急拋至樓下、落於隔壁住家屋頂上之第一級毒品海洛因 6
    包（合計淨重8.61公克，空包裝總重4.41公克）、第二級毒
    品甲基安非他命 3小包（原合計毛重2.62公克，驗餘毛重2.
    51公克），毒品先驅原料「去甲麻黃（新麻黃）」毛重290.
    90公克，及其他無法確認屬其所有之甲基安非他命吸食器 1
    組、剷管2支、電子磅秤1臺等物。
二、案經臺中市警察局第五分局報告臺灣臺中地方法院檢察署檢
    察官偵查起訴。
    理    由
一、有罪部分
  (一)上開犯罪事實，業據被告甲○○坦承不諱，並有本院核發之
    搜索票影本 1紙、臺中市警察局第五分局搜索扣押筆錄、扣
    押物品目錄表、採集尿液鑑定同意書、委託檢驗尿液代號與
    真實姓名對照表及中山醫學大學附設醫院檢驗科尿液檢驗報
    告各 1份、查獲現場與扣案物品相片20張、法務部調查局95
    年12月16日調科壹字第 09523048120號鑑定書、內政部警政
    署刑事警察局96年1月5日刑鑑字第0950183328號鑑定書等分
    別附卷可稽，復有該被告供承屬其持有之第二級毒品甲基安
    非他命 3小包（鑑定過程經編為7-1至7-3者；原合計毛重2.
    62公克，驗餘毛重2.51公克）扣案可證，是核被告之自白尚
    與事實相符，堪採為認定其犯罪事實之證據。本件事證明確
    ，被告犯行堪以認定。
  (二)核被告甲○○所為，係犯毒品危害防制條例第10條第 1項之
    施用第一級毒品罪與第10條第 2項之施用第二級毒品罪。其
    為供施用而曾持有各該級毒品之行為，應為其施用之行為所
    吸收，不另論罪。至其所犯上開二罪間，則犯意各別，罪名
    不同，應予分論併罰。爰審酌被告前有多次施用毒品之前案
    紀錄，雖經觀察、勒戒及法院為刑之宣告，猶未能戒除毒癮
    ，復再犯本罪，顯見並無悔意，且其施用毒品之行為，非僅
    戕害個人健康而已，抑且因毒癮之流弊所及，生對於社會安
    全與公共秩序之潛在危害，惟其犯後畢竟已坦承犯行，本件
    經查獲之施用行為復各僅1次等一切情狀，分別予以量處如
    主文所示之刑，並定其應執行刑，以示懲儆。至扣案之第二
    級毒品甲基安非他命3小包，被告已供承係其為供施用而持
    有之物，應予沒收銷燬之，並無疑問；另扣案之第一級毒品
    海洛因6包（合計淨重8.61公克，空包裝總重4.41公克），
    被告雖否認為其為供施用而持有之物，然上開海洛因原與其
    供承持有之甲基安非他命3小包同置於茶葉罐內，被告稱上
    開物品並非屬其持有，固有可疑，然無論如何，該些海洛因
    亦屬因本案而同時經查獲之第一級毒品，要屬無疑，仍應依
    毒品危害防制條例第18條第1項前段之規定沒收銷燬之。至
    其餘扣案之物品，或僅屬毒品之先驅原料，難認屬違禁物，
    或被告否認為其所有供犯罪所用之物，而本院並無實據認定
    必屬被告所有供犯罪所用之物，爰均不予宣告沒收，附此敘
    明。
二、無罪部分
  (一)檢察官起訴意旨雖另認：被告甲○○有於不明時、地，自不
    明人士處，取得第二級毒品安非他命7包（合計毛重300公克
    ）後，意圖販賣而持有之行為，因認被告所為，另涉犯毒品
    危害防制條例第5條第2項之罪嫌等語。
  (二)惟按，犯罪事實應依證據認定之，無證據不得認定犯罪事實
    ；不能證明被告犯罪者，應諭知無罪之判決，刑事訴訟法第
    154條第2項、第301條第1項分別定有明文。經查，檢察官上
    開起訴意旨所認，僅係出於：「被告坦認上述扣案物品係在
    其住處所查獲，雖否認為其所有，辯稱：係綽號洪董之人所
    寄放云云，惟查，上開安非他命毛重 300公克‧‧‧，價值
    不菲，被告既不知洪董之真實姓名、年籍、住處，足認與該
    人不熟，豈有可能將上開價值甚高之物任意寄放於不相熟識
    之人處，可認被告所辯不足採信」等情之推測，而無任何積
    極證據確認被告確有販賣之意圖。況本件經扣案之第二級毒
    品甲基安非他命，經鑑定結果，合計僅毛重2.62公克（驗餘
    毛重2.51公克），其餘290.90公克之部分，僅屬毒品之先驅
    原料「去甲麻黃（新麻黃）」，與檢察官原起訴被告之基礎
    已有不同，殊難認定被告除供自行施用外，尚有基於販賣之
    動機而持有之意圖，既不能證明被告犯罪，自應為被告此部
    分無罪判決之諭知。
據上論斷，應依刑事訴訟法第299條第1項前段、第301條第1項，
毒品危害防制條例第10條第1項、第2項、第18條第 1項前段，刑
法第11條、第51條第5款，判決如主文。
本案經檢察官丙○○到庭執行職務。
中　　華　　民　　國　　 96　　年　　 4　　月　 30　　日
                臺灣臺中地方法院刑事第六庭
                    審判長法  官  洪 俊 誠
                          法  官  林 念 祖
                          法  官  鄧 敏 雄
上正本證明與原本無異
如不服本判決，應於收受送達後10日內向本院提出上訴書狀（應
附繕本）。
　　　　　　　　　　　　　書記官  黃 士 益
中　　華　　民　　國　　96　　年　　5 　　月　　18　　日
附錄本案論罪科刑法條全文：
毒品危害防制條例第10條
施用第一級毒品者，處 6 月以上 5 年以下有期徒刑。
施用第二級毒品者，處 3 年以下有期徒刑。
